# Diego Mauricio Hernández Buitrago

💡 Llay Llay 1657, 2520000 Viña del Mar - Chile 🔃 diegomhernandezb@gmail.com 🤳 +57 3002072683

Ingeniero de Sistemas enfocado en proyectos de implantación, consultoría y soporte para sistemas comerciales en procesos de negocio de empresas de servicios públicos y telecomunicaciones. Experiencia en procesos de análisis, evaluación de requerimientos y arquitectura para la implementación de software relacionado con la operación y facturación de empresas de servicios públicos y telecomunicaciones (BOSS: Business Operations Support Systems).

**Datos personales** 

**Fecha de nacimiento** 25 de diciembre de 1983

Nacionalidad Colombia

**Formación** 

1994 EDUCACIÓN BÁSICA PRIMARIA

**COLEGIO LA SALLE, Bucaramanga - Colombia** 

2000 EDUCACIÓN TÉCNICA SECUNDARIA

INSTITUTO TÉCNICO SUPERIOR DAMASO ZAPATA (DE LA SALLE), Bucaramanga - Colombia

BACHILLER TÉCNICO INDUSTRIAL EN SISTEMAS Y COMPUTACIÓN

**ESTUDIOS DE PREGRADO** 

UNIVERSIDAD INDUSTRIAL DE SANTANDER, Bucaramanga - Colombia INGENIERO DE SISTEMAS E INFORMÁTICA

**Experiencia** 

2007

mar 2014 - presente

Arquitecto De Soluciones Del Sistema Comercial y Jefe de Proyectos CHILQUINTA SERVICIOS S.A. (Grupo Empresas Chilquinta Energía S.A.), Valparaiso - Chile

**FUNCIONES**: Recibir, analizar y gestionar los requerimientos de los usuarios de la empresa o entidades regulatorias para generar y/o mejorar funcionalidades en el sistema comercial y las integraciones con otros sistemas, así como dar soporte a las funcionalidades actuales. Gestionar los requerimientos con metodologías agiles de proyectos, así como los contratistas quienes realizan las implementaciones.

abr 2013 - feb 2014

Consultor de Negocios

ADEXUS S.A. (Filial Chile), Santiago de Chile - Chile

**FUNCIONES**: Realizar la consultoría de procesos de negocio para empresas de servicios públicos y telecomunicaciones en Chile. Realizar análisis, diseño e implantación de soluciones informáticas mediante la metodología de proyectos agiles.

oct 2012 - mar 2013

Consultor de Servicios Profesionales

OPEN SYSTEMS LTDA., Medellín - Colombia

**FUNCIONES**: Realizar consultoría del aplicativo BOSS de la empresa con enfoque en la presentación, configuración y soporte de funcionalidades y procesos de CRM, OSS y BSS de Telecomunicaciones (Telefonía fija, Telefonía inalámbrica (móvil), Televisión, Internet Banda Ancha Fijo, Internet Inalámbrico (Móvil), PBX Digital, PBX Análogo, Accesos dedicados, 4 Play) en proyecto de actualización. Manejo administrativo y de personal del grupo de proyecto de actualización.

PROYECTO: EDATEL. Medellín - Colombia

#### dic 2010 - sep 2012

# Consultor de Servicios Profesionales

**OPEN SYSTEMS LTDA., Santiago de Chile - Chile** 

**FUNCIONES**: Realizar consultoría del aplicativo BOSS de la empresa con enfoque en la presentación, configuración y soporte de funcionalidades y procesos de CRM (Atención al Cliente) de Telefonía Móvil 4G en proyecto de implantación. Manejo administrativo y de personal del grupo de proyecto CRM de implantación.

**PROYECTO**: VTR, Santiago de Chile - Chile.

abr 2010 - nov 2010

## Ingeniero de Configuración (Jefe línea base de configuración)

**OPEN SYSTEMS LTDA., Cali - Colombia** 

**FUNCIONES**: Realizar análisis, evaluación y diseños de funcionalidades de software para atención al cliente en empresas de servicios públicos y telecomunicaciones. Manejo administrativo y de personal del grupo de trabajo de la línea base de configuración.

jul 2009 - mar 2010

# Ingeniero de Implantación

**OPEN SYSTEMS LTDA., Quito - Ecuador** 

**FUNCIONES**: Realizar implantación, capacitación y soporte de Software orientado a telefonía móvil. Implantación de sistema para soportar portabilidad numérica.

**PROYECTO**: Telecomunicaciones Móviles del Ecuador, Telecsa S.A, Quito – Ecuador.

ene 2009 - jun 2009

## Ingeniero de Configuración

**OPEN SYSTEMS LTDA., Valdivia - Chile** 

**FUNCIONES**: Realizar la configuración de funcionalidades para atención al cliente orientadas a procesos de telecomunicaciones.

PROYECTO: Telefónica del Sur, Valdivia - Chile.

ene 2008 - dic 2008

### Ingeniero de Implantación

**OPEN SYSTEMS LTDA., Buenos Aires - Argentina** 

**FUNCIONES** : Realizar implantación, capacitación y soporte de Software orientado a seguridad vehicular.

PROYECTO: Car Security (LoJack), Buenos Aires - Argentina

nov 2007 - dic 2007

## Ingeniero de Implantación

**OPEN SYSTEMS LTDA., Pereira - Colombia** 

**FUNCIONES**: Realizar la configuración de funcionalidades para atención al cliente orientadas a procesos de telecomunicaciones.

PROYECTO: Telefónica de Pereira S.A. E.S.P, Pereira - Colombia.

ago 2007 - oct 2007

#### Ingeniero de Implantación

**OPEN SYSTEMS LTDA., Quito - Ecuador** 

**FUNCIONES** : Realizar implantación, capacitación y soporte de Software orientado a telefonía móvil.

**PROYECTO**: Telecomunicaciones Móviles del Ecuador, Telecsa S.A, Quito – Ecuador.

mar 2007 - jul 2007

#### Semillero de Servicios Profesionales

**OPEN SYSTEMS LTDA., Cali - Colombia** 

**FUNCIONES**: Formación Integral en Procesos de Facturación y de Operación de Empresas de Servicios Públicos.